# 其他流动资产与其他流动负债对冲问题

提问人：yxc998 时间：2020-02-17 14:49:04
@chenyiwei 请教陈版，根据《增值税会计处理规定》第三条规定、财务报表相关项目列示：“应交税费”科目下的“应交增值税”、“未交增值税”、“待抵扣进项税额”、“待认证进项税额”、“增值税留抵税额”等明细科目期末借方余额应根据情况，在资产负债表中的“其他流动资产” 或“其他非流动资产”项目列示；“应交税费——待转销项税额”等科目期末贷方余额应根据情况，在资产负债表中的“其他流动负债” 或“其他非流动负债”项目列示；“应交税费”科目下的“未交增值税”、“简易计税”、“转让金融商品应交增值税”、“代扣代交增值税”等科目期末贷方余额应在资产负债表中的“应交税费”项目列示。想请问您，在集团合并报表层面，上述两项“其他流动资产”和“其他流动负债“是否可以对冲，按净额列示。谢谢！

回答人：chenyiwei
这两者不可以净额列示。首先这些资产和负债可能来源于合并范围内的不同纳税主体，不可能按净额结算。其次即使是针对同一纳税主体，因为纳税人不能自主决定以后续产生的进项税额抵减前期的欠缴税款，所以也不符合金融工具列报准则第五章规定的金融资产、金融负债抵销列报的条件。（虽然与纳税相关的资产和负债不是金融资产和金融负债，但在这一点上可以参照。）